臺灣臺中地方法院民事裁定
111年度訴聲字第11號
聲  請  人  陳品蓁  
訴訟代理人  吳榮昌律師
複  代理人  劉士睿律師
相  對  人  楊美津  

            陳登萍  
上列當事人間請求撤銷買賣行為等事件（本院111年度訴字第130
6號），聲請人聲請許可為訴訟繫屬之登記，本院裁定如下：　 
     主    文
聲請人以新臺幣參佰伍拾萬元為相對人供擔保後，許可就相對人
所有如附表一、二所示之不動產為本院一一一年度訴字第一三○
六號訴訟繫屬事實之登記。
    理    由
一、聲請意旨略以：聲請人係本案（即本院111年度訴字第1306
    號）被告楊銀花（以下逕稱楊銀花）之債權人，楊銀花與相
    對人楊美津就坐落臺中市○○區○○段000地號土地（權利範圍1
    0000分之274）及其上同段314建號建物（權利範圍全部），
    與本案被告楊璿霖（以下逕稱楊璿霖）就坐落同段76地號土
    地（權利範圍80分之20）及其上同段70建號建物（權利範圍
    全部），楊璿霖與相對人陳登萍間坐落同段76地號土地（權
    利範圍80分之20）及其上同段70建號建物（權利範圍全部）
    所為之買賣應屬通謀虛偽意思表示，是上開不動產之所有權
    自始即不生移轉之效力，仍屬楊銀花所有，楊銀花自得請求
    相對人塗銷上開不動產所有權移轉登記，然楊銀花未為之，
    自屬怠於行使其權利，且使聲請人無法就上開不動產行使權
    利，爰依民法第242條、第767條第1項前段規定，代位楊銀
    花請求相對人塗銷上開不動產所有權移轉登記，且為避免相
    對人於訴訟繫屬中，再將上開不動產辦理設定、移轉等處分
    行為，致恐生善意第三人受有損害，俾免日後上開不動產再
    生權利爭議，爰依民事訴訟法第254條第5項之規定請求准予
    裁定許可為訴訟繫屬事實之登記。
二、按「訴訟標的基於物權關係，且其權利或標的物之取得、設
    定、喪失或變更，依法應登記者，於事實審言詞辯論終結前
    ，原告得聲請受訴法院以裁定許可為訴訟繫屬事實之登記。
    」、「前項聲請，應釋明本案請求。」、「前項釋明如有不
    足，法院得定相當之擔保，命供擔保後為登記。其釋明完足
    者，亦同。」、「第五項裁定應載明應受判決事項之聲明、
    訴訟標的及其原因事實，由原告持向該管登記機關申請登記
    。」、「訴訟繫屬事實登記之原因消滅，或有其他情事變更
    情形，當事人或利害關係人得向受訴法院聲請撤銷許可登記
    之裁定。」，106年6月14日修正公布民事訴訟法第254條第5
    項、第6項前段、第7項、第8項、第9項本文、第11項前段定
    有明文；又法院所命供訴訟繫屬事實登記之擔保金額，不得
    逾越同類事件中法官於假扣押、假處分時酌定之擔保金額（
    修正理由參照）。
三、經查，本件聲請人就其主張之本案請求，業據提出本票、支
    票及退票理由單、本院111年度司促字第918號支付命令及確
    定證明書、上開不動產登記謄本等件，以釋明其於本案訴訟
    中先位主張依民法第113條、第179條、第767條第1項前段規
    定，請求相對人塗銷及回復上開不動產之所有權移轉登記部
    分，訴訟標的核屬物權關係，且該權利之取得、設定、喪失
    或變更，依法應登記等情，惟其釋明尚有不足，且本案之事
    實尚未經調查審理完畢，自以定相當之擔保為宜。本院爰審
    酌本案訴訟之訴訟標的價額經核定為新臺幣（下同）1,530
    萬元，係得上訴第三審之事件，參酌各級法院辦案期限實施
    要點第2條規定，推定上開民事事件至三審終結之訴訟期間
    為4年4個月（依該要點第2條規定民事通常程序第一審審判
    案件期限1年4個月，第二審審判案件期限2年，第三審審判
    案件期限1年），按法定利率週年利率百分之5計算為3,315,
    000元【計算式：1,530萬元×5%×（4＋4／12）＝3,315,000元】
    ，復審酌本案訴訟之難易度，暨聲請人為訴訟繫屬事實之登
    記，致相對人實行權利可能延宕期間所造成之損害等情，認
    聲請人應供擔保之金額以350萬元為適當。
四、爰依法裁定如主文。　　
中　　華　　民　　國　　111 　年　　7 　　月　　29　　日
                  民事第六庭    法  官  楊雅婷
正本係照原本作成
如不服本裁定應於送達後10日內向本院提出抗告狀，並繳納抗告
費新臺幣1,000元。
中　　華　　民　　國　　111 　年　　8 　　月　　1 　　日
                                書記官  謝其任
附表一：
土地部分          編 號 所有權人 土地坐落     地目 面積 權利範圍   縣市 鄉鎮市區 段 地號   平方公尺   1 楊美津 臺中市 大肚區 自強段 262   796.22 10000分之274  2 陳登萍 臺中市 大肚區 自強段 76   118.97 80分之20 
附表二：
建物部分       編 號 所有權人 建號 基地坐落 --------- 建物門牌 建築式樣主要建築材料及房屋層數 建物層次及面積   （平方公尺） 權利範圍  1 楊美津 臺中市○○區○○段000○號 臺中市○○區○○段000地號 --------- 臺中市○○區○○路0段000號 8層鋼筋混凝土造 1層：57.95 2層：56.11 全部  2 陳登萍 臺中市○○區○○段00○號 臺中市○○區○○段00地號 --------- 臺中市○○區○○路0段000巷0號 4層加強磚造 1層：71.77 全部